【裁判字號】    99,交上易,28
【裁判日期】    990129
【裁判案由】    過失傷害
【裁判全文】
臺灣高等法院刑事判決                99年度交上易字第28號
上  訴  人
即  被  告  乙○○
上列上訴人因過失傷害案件，不服臺灣板橋地方法院98年度交易
字第589號，中華民國98年11月30日第一審判決（起訴案號：臺
灣板橋地方法院檢察署98年度偵字第14132號），提起上訴，本
院判決如下：
    主  文
上訴駁回。
    理  由
一、按不服地方法院之第一審判決而上訴者，應向管轄第二審之
    高等法院為之，上訴書狀應敘述具體理由，刑事訴訟法第36
    1條定有明文。 又第二審法院認上訴書狀未敘述理由或上訴
    有第362條前段之情形者，應以判決駁回之，同法第367條前
    段亦規定甚明。所謂不服第一審判決之具體理由，必係依卷
    內既有訴訟資料或提出新事證，指摘或表明第一審判決有何
    採證認事、用法或量刑等足以影響判決本旨之不當或違法，
    而構成應予撤銷之具體事由，始足當之。倘僅泛言原判決認
    定事實錯誤、違背法令、量刑失之過重或輕縱，而未依上揭
    意旨指出具體事由，或形式上雖已指出具體事由，然該事由
    縱使屬實，亦不足以認為原判決有何不當或違法者，皆難謂
    係具體事由，俾與第二審上訴制度在請求第二審法院撤銷、
    變更第一審不當或違法之判決，以實現個案救濟及節制濫行
    上訴之立法目的相契合。是倘上訴人之上訴書狀雖敘述上訴
    理由，惟並未具體敘述第一審判決有何不當或違法情形，即
    與未敘述具體理由無異，所為上訴，即非適法。
二、經查原判決認上訴人即被告乙○○於民國97年12月28日上午
    9時32分許，駕駛車牌號碼3359-VL號自用小客車，沿臺北縣
    中和市○○路由宜安路往中山路方向行駛，行至中和路與安
    和路交岔路口處，欲左轉駛入安和路之際，疏未確實觀察車
    前狀況及對向來車，與甲○○（原名周奉儀）騎乘車牌號碼
    875-DEV號普通重型機車發生擦撞，致甲○○人車倒地，受
    有胸壁挫傷、右側鎖骨閉鎖性骨折、軀幹、前臂及腕、小腿
    等處表淺損傷，磨損或擦傷之傷害等情，業據被告坦承不諱
    ，並經告訴人甲○○迭於警詢、偵查中指述明確，且有臺北
    縣政府警察局中和分局A2類道路交通事故調查報告表、道路
    交通事故現場圖、道路交通事故調查報告表(一)、(二)、現
    場照片及車損照片共38幀，暨天主教耕莘醫院永和分院97年
    12月28日出具之診斷證明書影本1紙、亞東紀念醫院97年12
    月30日出具之診斷證明書影本1紙、臺北縣政府警察局中和
    分局道路交通事故肇事人自首情形紀錄表等附卷可稽，而認
    被告上開犯行，事證明確，所為係犯刑法第284條第1項前段
    之過失傷害罪，並審酌被告駕駛車輛參與道路交通，本應小
    心謹慎以維自身及他人之安全，詎其竟疏未注意汽車行駛時
    ，駕駛人應注意車前狀況，汽車行駛至交岔路口，轉彎車應
    讓直行車先行等規定，於前開時地貿然前行左轉而肇事，自
    應予非難，然因告訴人同有未注意車前狀況並超速行駛之與
    有過失等兩造過失情節，暨斟酌被告迄未與告訴人達成和解
    及被告犯後態度等一切情狀，量處有期徒刑2月，如易科罰
    金，以新臺幣1仟元折算1日，已詳敘所憑證據與認定之理由
    ，經核並無違誤，量刑亦屬允當。被告上訴意旨，以伊於事
    後曾想探視告訴人遭拒，告訴人卻於開庭時說伊不關心，導
    致原審誤解，且調解時，告訴人再以伊不關心為由求償，顯
    係以刑逼民，而歷經二次調解，告訴人均不願降低金額及讓
    伊分期付款，伊實無力負擔而非無和解之意，況本案告訴人
    並非無過失云云。惟被告上開上訴理由並未依據卷內既有訴
    訟資料，具體指出或表明原判決有何採證、認事、用法等足
    以影響判決本旨之不當或違法之理由，依上開說明，本件上
    訴顯不合法律上程式，應予駁回，並不經言詞辯論為之。
三、據上論斷，應依刑事訴訟法第367條前段、372條，判決如主
    文。
中    華    民    國    99    年    1     月    29    日
                  刑事第二十二庭審判長法  官  郭雅美
                                      法  官  洪于智
                                      法  官  李麗珠
以上正本證明與原本無異。
不得上訴。
                                      書記官  陳禹任
中    華    民    國    99    年    2     月     1    日


司法院資訊處製作；財團法人民間司法改革基金會備份。
